【裁判字號】    99,抗,89
【裁判日期】    990408
【裁判案由】    聲請定其應執行刑
【裁判全文】
臺灣高等法院高雄分院刑事裁定            99年度抗字第89號
抗  告  人
即受刑人    甲○○
上列抗告人因聲請定其應執行刑案件，不服臺灣高雄地方法院中
華民國99年3 月18日裁定（99年度審聲字第994 號），提起抗告
，本院裁定如下：
    主  文
抗告駁回。
    理  由
一、抗告意旨略以：本件定應執行刑案件，依大法官會議釋字第
    366 號、662 號解釋及司法院字第1356號解釋意旨，應得易
    科罰金，原裁定漏未為易科罰金之諭知，顯然有誤，爰依法
    提起抗告等語。
二、按依司法院大法官會議釋字第662 號解釋文載：「中華民國
    94年2 月2 日修正公布之現行刑法第41條第2 項，關於數罪
    併罰，數宣告刑均得易科罰金，而定應執行刑之刑逾6 個月
    者，排除適用同條第1 項得易科罰金之規定部分，與憲法第
    23條規定有違，並與本院釋字第366 號解釋意旨不符，應自
    本解釋公布之日（即98年6 月19日）起失其效力。」故對於
    數罪併罰，數宣告刑均得易科罰金，而定應執行之刑超過6
    個月之案件，依司法院釋字第366 號、662 號解釋意旨，自
    仍得易科罰金。又刑法第41條為符合前開大法官會議第662
    條解釋意旨，乃於民國99年1 月27日增訂第8 項，規定：「
    第一項至第四項及第七項之規定，於數罪併罰之數罪均得易
    科罰金或易服社會勞動，其應執行之刑逾六月者，亦適用之
    。」然就該法條第1 項前段規定之「犯最重本刑為五年以下
    有期徒刑以下之刑之罪，而受六月以下有期徒刑或拘役之宣
    告者，得以新臺幣一千元、二千元或三千元折算一日，易科
    罰金。」則未予修正，是數罪併罰其應執行之刑逾6 月而得
    易科罰金者，僅限於「數罪併罰之數罪均得易科罰金」，殆
    無疑義。又數罪併罰其應執行之刑得易科罰金者，既以「數
    罪併罰之數罪均得易科罰金」者為限，是如數罪併罰中之數
    罪並非均得易科罰金者，則依刑法第53條之規定定其應執行
    刑者，自不得易科罰金。
三、查本件原裁定附表編號3 、8 所示之罪，均係不得易科罰金
    之罪，此有各該判決書及臺灣高等法院被告前案紀錄表在卷
    ，是原裁定就附表編號1 、2 、4 至7 所示之得易科罰金之
    罪，與不得易科罰金之編號3 、8 所示之罪定其應執行刑，
    揆諸前揭說明，自不得予以易科罰金。至原審法院98年度聲
    第162 號裁定，係就原裁定附表編號4 至6 所示之得易科罰
    金之罪而為准予易科罰金之裁定，與本件並不相同，抗告人
    比附援引，指摘原裁定不當，為無理由，應予駁回。
據上論結，應依刑事訴訟法第412 條，裁定如主文。
中    華    民    國    99    年    4     月    8     日
                  刑事第一庭    審判長法  官 翁慶珍
                                      法  官 黃仁松
                                      法  官 徐美麗
以上正本證明與原本無異。
不得抗告。
中    華    民    國    99    年    4     月    8     日
                                      書記官 賴梅琴

司法院資訊處製作；財團法人民間司法改革基金會備份。
